台灣苗栗地方法院刑事判決　　　　　　　　　　　　　　九十一年度易字第七一號
　　公　訴　人　臺灣苗栗地方法院檢察署檢察官
　　被　　　告　丁○○
　　　　　　　　辛○○
　　共同選任辯
　　護　　　人　張智宏　律師
右列被告因違反醫師法等案件，經檢察官提起公訴（八十九年度偵字第五０一四號、
九十年度偵字第一二三七號），本院判決如左：
    主  文
丁○○、辛○○共同連續意圖為自己不法之所有，以詐術使人將本人之物交付，各處
有期徒刑壹年，均緩刑參年。如附表貳所示之物沒收。
    事  實
一、丁○○為眼科醫師，係設於苗栗縣公館鄉五谷一九○號明文眼科診所之負責人，
    為從事醫療業務之人，並於民國八十八年三月十六日與中央健康保險局簽訂全民
    健康保險特約醫事服務機構合約，受託辦理全民健康保險特約醫事服務業務，國
    家及被保險人為此項制度所支出之費用均極其龐大，原應據實請領費用，惟因其
    年近七十五歲，年歲已高，又住於台北市，竟意圖為自己不法所有，明知辛○○
    僅係附設於該診所眼鏡部之驗光師，並未取得合法眼科醫師或護理人員資格，竟
    為擅自執行醫療業務，藉以向中央健康保險局北區分局詐領全民健康保險之醫療
    給付款，而與辛○○共同意圖為自己不法所有之概括犯意聯絡，由辛○○於附表
    一編號一至編號五「患者姓名及就診時間」欄所示時間，在壬○○等五人就診時
    ，於前開明文眼科診所，推由未取得合法醫師資格之辛○○未在丁○○之指示下
    ，擅自為壬○○等五人以附表一編號一至編號五「違反醫師法之態樣」欄之方式
    ，為求診病患執行診察、診斷、開立處方、洗眼睛、挑異物、上藥膏等醫療行為
    及醫療輔助行為，再自行調劑付與就診病患眼藥水等後，自行以電腦列印記載，
    再由丁○○將此非其親自看診之不實事項登載在其業務上製作壬○○等五名患者
    之就診診療日誌及中央健康保險局特約診所門診處方治療簡表而連續為不實登載
    之記載（詳細時間、行為如同附表「業務登載不實之態樣」欄所示），再推由丁○○將前揭壬○○等人不實之就診等資料鍵入電腦據以製成明文眼科診所辦理向
    中央健康保險局北區分局申領醫療給付款之中央健康保險局保險對象門診就醫記
    錄明細表，而連續持以向中央健康保險局北區分局請領給付，並因此使中央健康
    保險局北區分局陷於錯誤，給付明文眼科診所申請核撥之醫療給付計新台幣（以
    下同）二千四百四十五元，足以生損害於中央健康保險局北區分局對於全民健康
    保險給付款管理給付之正確性（詳細時間、詐得金額如同附表「向中央健康保險
    局詐得金額」欄所示）。嗣於八十九年十月八日、十九日，為中央健康保險局北
    區分局訪查人員丙○○、甲○○對丁○○、辛○○二人拍照後，自該診所門診費
    用申報資料中，隨機篩選保險對象壬○○等人訪談，且提示照片正本供指認，並
    經扣得丁○○所有供執行醫療業務所用之如附表二文件而查悉上情。
二、案經中央健康保險局及苗栗縣衛生局先後函請臺灣苗栗地方法院檢察署檢察官偵
    查起訴。
    理  由
一、訊據被告丁○○、辛○○二人固坦承辛○○未取得醫師或護理人員資格，而為如
    附表一編號一至編號五所示患者洗眼睛等行為，惟均否認有何右揭違反醫師法、
    業務登載不實、詐欺等犯行，被告丁○○辯稱：伊現居地雖在台北，然週一至週
    六均在診所負責診療，辛○○僅負責眼鏡部之驗光與配鏡工作，偶爾在伊監督指
    導下，幫助病人洗眼睛，就診資料並非不實登載，請領全民健康保險給付款亦無
    詐欺之處云云；被告辛○○則辯稱：在該診所內負責驗光、配鏡，並在傅醫師指
    導監督下，為病患清洗眼鏡、擦藥膏，擦藥膏時曾使用點眼棒，病患可能因此誤
    認該棒為醫療器材云云。惟查：
（一）右揭事實，迭據證人即附表一編號一就診患者壬○○證述：伊於八十九年六月
      二十四日因鐵屑掉入眼睛而至明文眼科診，是由照片上之辛○○先以診療室內
      探燈檢查是否有鐵屑在眼睛內，以挑異物東西將鐵屑挑出，再以藥水沖洗，開
      立二瓶眼藥水，一條眼用藥膏由照片上之辛○○親自交付給伊，就醫時，診療
      室內沒有其他男性工作人員在場，明文眼科診所沒有見過照片上之傳元泰在診
      療室內，伊在中央健康保險局業務訪查訪問紀錄上親自簽名前有看過該紀錄，
      伊沒有受任何脅迫等語；偵查中亦證述：應該是較年輕之辛○○替伊挑出鐵絲
      ，點眼藥水並給伊藥膏等語（參見九十年度偵字第一二三七號卷第十九頁、八
      十九年度偵字第五０一四號卷第十六、十七頁中央健康保險局業務員於八十九
      年十月二十三日下午三時四十分許製作之訪查訪問紀錄、第一二三七號卷第十
      八頁於九十年二月一日上午九時三十分許之訪問紀要、五０一四號卷第八十七
      頁偵訊筆錄）、其於本院調查時亦證述：伊開鐵工廠，眼睛曾跑進鐵屑，伊去
      明文眼科就診，是由年輕的辛○○替伊看診，曾有健保局人員對伊作訪談，並
      提供照片給伊指認，當時拿二張正本照片，一張年輕的，一張年老的，伊當時
      是指認年輕的幫伊看診，訪談當時兒子、女兒亦陪同在場，伊在偵查中所言均
      實在，偵訊筆錄記載無誤，訪談紀錄亦經伊看過才簽的（參見本院卷六四至六
      六頁筆錄）、證人即附表一編號二患者乙○○證述：伊於八十九年八月五日因
      鐵屑掉入眼睛而至明文眼科診所就醫，由照片上之辛○○以檢查儀器檢查，再
      以東西幫伊從眼睛取出鐵屑後，並用藥水沖洗，開給伊一條藥膏，並親自交付
      給伊，就醫時，診療室內沒有其他男性工作人員等語；於偵查中亦結證稱：
      就診當時是辛○○幫伊看病，用棉花棒挑鐵屑等語（參見九十年度偵字第一二
      三七號卷第三五頁、八十九年度偵字第五０一四號卷第三二頁中央健康保險局
      業務員於八十九年十月十九日下午二時許訪查訪問紀錄、第一二三七號卷第十
      八頁於九十年二月二日上午十一時製作之訪問紀要、五０一四號卷第八七頁反
      面偵訊筆錄）、核與證人即附表一編號三就診之戊○○明確證稱：伊於八十九
      年八月十一日，因角膜炎至明文眼科診所就醫，是由照片上之辛○○先以紅外
      線儀器照射眼睛，再以藥水沖洗眼睛，開一瓶眼藥水，由診所一位女性工作人
      員交給伊，當時醫時診療室內沒有其他男性工作人員在場，伊未見過照片上傳
      元泰，伊於八十九年十月二十三日下午四時許，中央健康保險局業務訪查之訪
      問紀錄，所問所答，都是經過伊本人親閱無誤後簽名，沒有遭到任何脅迫等語
      ；於偵查中同結證稱：伊於八十九年曾至明文眼科就診，伊在健保局陳述是實
      在，伊因角膜炎，由辛○○幫伊洗眼睛，給伊藥膏等語（參見九十年度偵字第
      一二三七號卷第三十頁、八十九年度偵字第五０一四號卷第四四、四五頁中央
      健康保險局業務員於八十九年十月二十三日下午四時許訪查訪問紀錄、第一二
      三七號卷第十八頁於九十年二月二日上午十一時製作之訪問紀要、第五０一四
      號卷第八七頁反面偵訊筆錄）、核與證人即附表一編號四患者己○○歷次證述
      ：伊於八十九年八月十六日因之前有鐵屑掉入伊右眼，致右眼、左眼結膜炎，
      至明文眼科診所就醫，由照片上之辛○○先檢查是否有鐵屑在眼睛內，再以藥
      水沖洗，並開給伊一瓶眼藥水，當時就醫時，診療室內沒有其他男性工作人員
      在場，沒有見到照片上之傳元泰，伊於八十九年十月二十三日上午十一時，在
      中央健康保險局業務員訪查之訪查訪問紀錄，是經伊親閱無誤後，簽名的，伊
      並未受脅迫等語；偵查中證述：伊於八十九年八月去看診一次，年輕的看的，
      年老的未說任何話，只聽到辛○○與伊交談等語（參見九十年度偵字第一二三
      七號卷第二四頁、八十九年度偵字第五０一四號卷第三八、三九頁中央健康保
      險局業務員於八十九年十月二十三日上午十一時許製作之訪查訪問紀錄、第一
      二三七號卷第十八頁於九十年二月一日上午十時三十分之訪問紀要、第五０一
      四號卷第八七頁反面偵訊筆錄）；於本院調查時結證稱：伊曾做機械，有沙子
      跑進眼睛而去明文眼科就診，健保局的人有提供照片並對伊作訪談，偵訊筆錄
      內容所載均正確，伊看眼睛過程，不確定傳元泰在不在，就診過程是辛○○幫
      伊包紮，過程中，傅醫師有無出現，伊沒有印象等語（參見本院卷五七至六十
      頁筆錄）、及證人即附表一編號五就診之庚○○證述：於八十九年九月十八日
      下午四時許，因有小昆蟲飛到眼睛，而於同日下午五時三十分許，至明文眼科
      診就醫，係由照片之辛○○替伊看診，以眼藥水沖洗，再以放大鏡診治，診間
      內沒有其他男性工作人員在場，開了一瓶眼藥給伊，說明眼藥水是消炎作用等
      語（參見九十年度偵字第一二三七號卷第十一頁、八十九年度偵字第五０一四
      號卷第五六頁中央健康保險局業務員於八十九年十月十八日下午二時許製作之
      訪查訪問紀錄、第十頁於八十九年十二月十一日下午三時三十分許製作之訪問
      紀要，指認說明一紙附於同卷第十頁反面、八十九年度偵字第五０一四號卷第
      五九頁）均相符合。雖證人乙○○於本院調查時證述：伊於八十九年八月，因
      為做鐵工，當天有異物進入眼睛，即直接就診，傳先生看了一下，就叫辛○○
      幫伊洗眼睛，他以棉花棒輕輕抹一下，健保局人員當初有拿照片給伊辨認，伊
      有在上面親自簽名，訪談紀錄上記載辛○○以鑷子挑異物不實在，其實是棉花
      棒，至於其他記載是否實在，伊忘記了等語（參見本院卷五四至五六頁筆錄）
      ；證人庚○○於本院調查時結證稱：伊因眼睛跑進蟲子，曾至明文眼科就診，
      由丁○○看一下眼睛後，即由辛○○幫伊洗眼睛，挑異物，交代伊注意事項，
      健保局人員有對伊作訪談，並提供照片予伊指認，丁○○幫伊看一下眼睛即走
      開，後續處理均是辛○○，傳元泰並沒有指導辛○○，只說了一句眼睛裏有東
      西挑出來就好即走了，就由辛○○挑眼睛裏的東西上藥等語（參見本院卷六一
      至六三頁筆錄），惟證人乙○○於偵查中已明確供明：係由辛○○幫伊看病，
      診療室內沒有其他男性工作人員等語，而於本院調查時雖稱對於訪談記錄之記
      載是否實在，其忘了等語，本院認自以前述離案發較近之訪談及偵訊筆錄記憶
      較清楚情況下所證述之內容較為可採；而證人庚○○於偵查中亦明確供述：係
      辛○○幫其看診及洗眼睛，並告訴伊如何使用眼藥水，丁○○站在一旁並未予
      以指導等語，其於本院中改稱：丁○○幫伊看一下眼睛即云云，應係迴護被告
      丁○○之詞，自以距案發時較近之前揭訪談、偵訊筆錄為可採，附此敘明。此
      外，前揭證人壬○○等五人所證內容亦核與證人即中央健保局北區分局人員丙○○結證稱：本案係伊與甲○○一同查證，伊以丁○○、辛○○之彩色正本照
      片至患者之工作場所等供他們指認，他們均指認明確等語（參見本院卷四九至
      五一頁筆錄）、證人即中央健保局北區分局人員甲○○結證稱：本案伊印像中
      是有人電話檢舉，伊與丙○○一起去查訪，查獲過程是伊等去明文眼科時，只
      有辛○○在，伊即對他拍照，之後請傳元泰到健保局來，伊再對傳元泰拍照後
      ，外出查訪健保申請資料上病患，並提示照片供他們指認，之後讓他們簽名，
      若患者不識字，會請家屬或陪同人員見證等語（參見本院卷五一至五三頁筆錄
      ）互核相符。觀以被告傳元泰初已供述：伊係位於苗栗縣公館鄉五谷一九０號
      明文眼科診所負責醫師，辛○○負責鏡部驗光器材電腦驗光機、視力檢查、鏡
      片磨製，他僅是驗光師，不具醫師資格，伊自九年一月起迄八十九年十月八日
      止，每個月約看診十七天，其他時間是否由辛○○看診，伊不清楚，伊自八十
      九年元月一日至八十九年十月十八日在明文眼科診所內看診大約一百六十天左
      右，其他一百四十天時間，是否由辛○○為病患看診與否，伊不知情，同意於
      八十九年十月十九日上午九時拍照供患者指認等語（參見八十九年度偵字第五
      ０一四號卷第六四、六五頁中央健康保險局業務訪查訪問紀錄、第八六頁反面
      偵訊筆錄），參以被告丁○○年近七十五歲、辛○○則為四十五歲，二人年齡
      相距近三十歲；而其二人外觀，丁○○有明顯禿頭、而辛○○頭髮茂密，外型
      有明顯不同，此有其二人年籍資料及照片附卷可稽，證人壬○○等人自無錯認
      之虞，其等前揭證人與實情相符，自足憑採。此外並有證人壬○○、乙○○、
      戊○○、己○○、庚○○診療日誌五份（影本附八十九年度偵字第五０一四號
      卷第二十頁、三六頁、四二頁、四八頁、五八頁，原本五份均外放附件袋）、
      壬○○等五人之中央健康保險局保險對象門診就醫記錄明細表（附八十九年度
      偵字第五０一四號卷第二一頁、三七、四三、四九、六一頁）、壬○○等五人
      全民健康保險卡影本五份、中央健康保險局北區分局於九十一年四月二十九日
      以保桃門字第０九一００二五一八四號函及所附之被告申報被保險人乙○○、
      湯壽、庚○○、壬○○、戊○○之明細資料（附於本院卷九八至一一一頁）在
      卷可稽。從而，被告辛○○為未具醫師或護理人員資格而擅自執行上開行為，
      應甚明確。
（二）而按凡以治療、矯正或預防人體疾病、傷害為目的，所為的診察、診斷及治療
      ，或基於診察、診斷結果，以治療為目的，所為的處方、用藥、施術或處置等
      行為均屬醫療行為；而醫療工作之診斷、處方、手術、病歷記載等醫療行為，
      應由醫師親自執行，其餘行為得由輔助人員依醫囑行之，所謂輔助人員，其資
      格應符合各該類醫事員管理法規之規定，資格不符規定之人員，若無醫囑擅自
      為之，則應受醫師法第二十八條之約束；為病患洗眼睛、上藥行為，係屬醫療
      行為中之醫療輔助行為，未取得護理人員資格者，若無醫囑擅自為之，則應受
      醫師法第二十八條之約束，亦經行政院衛生署分別於九十一年五月二十七日、
      同年八月二十八日以衛醫字第０九一００二五八三九號、第０九一００四七五
      二七號函覆在卷（附於本院卷一二四頁、一八０頁），從而未取得合法醫師或
      護理人員資格之辛○○，未在丁○○醫師之指示下，擅自為壬○○等五人以附
      表一編號一至編號五「違反醫師法之態樣」欄之方式，為求診病患執行診察、
      診斷、開立處方、洗眼睛、挑異物、上藥膏等醫療行為及醫療輔助行為，再自
      行調劑付與就診病患眼藥水等行為，所為自屬擅自執行醫療業務無訛。
（三）被告丁○○於八十八年三月十六日向中央健康保險局北區分局申請承辦全民健
      康保險業務，以明文眼科診所所為全民健康保險特約診所，此為其所自承，並
      有全民健康保險特約醫事服務機構合約書一份在卷可稽（附於八十九年度偵字
      第五０一四號卷第九、十頁），雖於如附表二資料上除電腦列印外之筆跡，送
      請鑑定結果，係被告丁○○筆跡，而非辛○○筆跡，此有法務部調查局九十一
      年三月二十六日調科貳字第０九一００一二九三二０號函送鑑定通知書一份在
      卷可稽（附於本院卷第七七頁），惟觀以如附表二編號一至編號五診療日誌所
      示，因患者壬○○等人之病名、藥品名稱、用法、藥量等處方箋及病歷資料多
      係以電腦製作，且依前揭證人壬○○所證，被告丁○○醫師並未親自為患者看
      診，該等診療日誌應係先由辛○○自行以電腦列印記載，再由丁○○將此非其
      親自看診之不實事項登載在其業務上製作壬○○等五名患者之就診診療日誌及
中央健康保險局特約診所門診處方治療簡表而連續為不實登載，再由丁○○將
      前揭壬○○等人不實之就診等資料鍵入電腦據以製成文明眼科診所辦理向中央
      健康保險局北區分局申領醫療給付款之中央健康保險局保險對象門診就醫記錄
      明細表，而連續持以提出申請無訛，鑑定結果亦無從為有利於辛○○之認定。
      綜上所述，被告二人所辯，無非事後飾卸避就之詞，尚難採信。本案事證明確
      ，被告二人犯行已經證明，應依法論科。
二、按被告丁○○向中央健康保險局北區分局申請承辦全民健康保險業務，以明文眼
    科診所所為全民健康保險特約診所，復由未具醫師資格之被告辛○○擅自於該診
    所擅自執行醫療業務及未在醫師指示下為醫療輔助行為，再推由被告丁○○製作
    業務上不實之文書，據以向中央健康保險局北區分局申領醫療給付得逞，亦足影
    響中央健康保險局北區分局對於全民健康保險醫療給付款管理給付之正確性。因
    查被告行為後，醫師法業經修正，於九十一年一月十六日經總統以（九一）華總
    一義字第０九一００００七五二０號令修正公布全文第二十八條前段為：未取得
    合法醫師資格，擅自執行醫療業務者，處六個月以上五年以下有期徒刑，得併科
    新臺幣三十萬元以上一百五十萬元以下罰金，並自公布日起施行，而原醫師法第
    二十八條之法定刑為「一年以上三年以下有期徒刑，得科一萬元以上五萬元以下
    罰金」，本案被告二人違反醫師法第二十八條行為，在該條文修正公布前，經比
    較新舊法，自以修正前之醫師法第二十八條有利於行為人，依刑法第二條第一項
    前段之規定，本院判決自應適用修正前之醫師法第二十八條。核被告二人所為，
    均係犯修正前醫師法第二十八條第一項前段之擅自執行醫療業務罪、刑法第二百
    十六條、第二百十五條之行使業務登載不實文書罪及刑法第三百三十九條第一項
    之詐欺取財罪。至被告二人登載如附表二所示不實資料之低度行為，已為其等行
    使此等資料之高度行為所吸收，自不另論罪。又被告二人彼此間均有犯意聯絡及
    行為分擔，自均為共同正犯，其中被告丁○○雖具合法醫師資格，然與未具合法
    醫師資格之被告辛○○間有犯意聯絡及行為分擔，自亦應論以醫師法第二十八條
    之共同正犯。被告二人如附表一「業務登載不實態樣」欄、「向中央健康保險局
    詐得金額」欄所示先後五次行使業務登載不實文書部分及詐欺取財之犯行，均時
    間緊接，所犯復均為構成要件相同之罪，顯係基於概括之犯意反覆為之，為連續
    犯，均應以一罪論，並依法加重其刑，起訴書雖漏論連續犯，惟公訴檢察官業已
    補充在卷（參見本院卷一五五頁論告書），附此敘明。另被告二人所犯上開各罪
    間，有方法結果之牽連關係，應依刑法第五十五條之規定，從一重之刑法第三百
    三十九條第一項之詐欺取財罪處斷。爰審酌被告二人素行尚佳（此有臺灣高等法
    院被告全國前案紀錄表各二份在卷可參），惟全民健康保險係屬於極重要之社會
    制度，國家及被保險人為此項制度所支出極龐大之費用，由未具醫師資格者擅自
    執行醫療業務以詐領醫療給付，除了影響就診病患之權益，更嚴重侵害全民健康
    保險制度之財務根基，所生損害重大，惟被告傳元泰已同意中央健康保險局核扣
    自八十九年二月一日至八十九年十月十八日已撥付之每月醫療費用之百分之四十
    即九十一萬零二千八百四十九元（參見八十九年度偵字第五０一四號卷第六五頁
    筆錄），並有中央健康保險局於八十九年十一月二十八日以健保稽字第八九００
    九九三四號函覆說明第三項可參（附八十九年度偵字第五０一四號卷第二頁）及
    其二人犯後態度暨檢察官量刑之請求等一切情狀，均各量處有期徒刑壹年，以示
    懲儆。另審酌被告二人前均未曾受有期徒刑以上刑之宣告，此有臺灣高等法院被
    告全國前案紀錄表各二份及台灣苗栗地方法院檢察署刑案資料查註紀錄表各一份
    附卷可稽，被告丁○○現已七十五歲，且患有心臟病及攝護腺癌等病症，甫接受
    手術完畢，此有新光吳火獅紀念醫院出具之診斷證明書一份、和信治癌中心醫院
    診斷證明書一紙在卷可稽（附於本院卷一五０、一五一頁）；被告辛○○有育有
    三名子女，且尚在就學中，此有戶籍謄本一份、學生證影本三紙附卷可參（附於
    本院卷一四七至一四九頁），其二人因一時失慮，偶罹刑典，經此刑之宣告後，
    應知警惕而無再犯之虞，本院因認暫不執行其刑為當，均予以宣告緩刑三年，以
    啟自新。扣案如附表二所示之文件，核其性質係被告丁○○所有被告二人共犯如
    事實欄所示之犯罪行為所用之物，爰依法併予宣告沒收之。
據上論斷，應依刑事訴訟法第二百九十九條第一項前段、修正前醫師法第二十八條第
一項前段、刑法第二條第一項前段、第十一條前段、第二十八條、第二百十六條、第
二百十五條、第三百三十九條第一項、第五十六條、第五十五條、第七十四條第一款
、第三十八條第一項第二款、罰金罰鍰提高標準條例第一條前段，判決如主文。
本件經檢察官黃棋安到庭執行職務。
中      華      民       國     九十一   年     十      月    十五      日
                                      台灣苗栗地方法院刑事第二庭
                                          法  官  黃  賢  婷
右正本證明與原本無異。
如不服本判決應於收受送達後十日內向本院提出上訴書狀，其未述上訴之理由者並
得於提起上訴後十日內向本院補提理由書（均須按他造當事人之人數附繕本）。
                                          書記官  陳  文  聰
中      華      民       國     九十一   年     十      月    十五      日
附錄法條：
修正前醫師法第二十八條前段
未取得合法醫師資格，擅自執行醫療業務者，處一年以上三年以下有期徒刑，得併科
一萬元以上五萬元以下罰金。
刑法第三百三十九條
意圖為自己或第三人不法之所有，以詐術使人將本人或第三人之物交付者，處五年以
下有期徒刑、拘役或科或併科一千元以下罰金。
以前項方法得財產上不法之利益或使第三人得之者亦同。
前二項之未遂犯罰之。
刑法第二百十六條
行使第二百十條至第二百十五條之文書者，依偽造、變造文書或登載不實事項或使登
載不實事項之規定處斷。
刑法第二百十五條
從事業務之人，明知為不實之事項，而登載於其業務上作成之文書，足以生損害於公
眾或他人者，處三年以下有期徒刑、拘役或五百元以下罰金。
附表
附表一：
  ┌──┬────────┬───────┬───────┬───────────────┐
  │編號│患 者 姓 名 及  │違 反 醫 師 法│業務登載不實  │向中央健康保險局詐欺之態樣及詐│
  │    │就 診 時 間     │之 態 樣      │之態樣        │得金額（單位：新台幣）        │
  │    │                │              │              │                              │
  ├──┼────────┼───────┼───────┼───────────────┤
  │    │壬○○先生於八  │推由未具醫師護│辛○○將患者就│推由丁○○於八十九年六月底製作│
  │    │十九年六月二十  │理資格之辛○○│診、用藥情形以│不實之中央健康保險局保險對象門│
  │    │四日因鐵屑掉入  │先檢查是否有鐵│電腦記載列印，│診就醫錄明細表提出於中央健康保│
  │一  │眼睛而至明文眼  │屑在眼睛內，再│再由丁○○於六│險局，使該局陷於錯誤給付虛報金│
  │    │科就診。        │將異物挑出來後│月二十四日當日│額五百零一元。                │
  │    │                │，以眼藥水沖洗│或六月底以前某│                              │
  │    │                │，並開立眼藥水│日，自行記載在│                              │
  │    │                │而交付予羅先生│附表二編號一文│                              │
  │    │                │，過程中丁○○│件上而為不實登│                              │
  │    │                │均未在場，更不│載。          │                              │
  │    │                │可能予以指導。│              │                              │
  │    │                │              │              │                              │
  ├──┼────────┼───────┼───────┼───────────────┤
  │    │乙○○先生於八  │推由未具醫師護│辛○○將患者就│推由丁○○於八十九年八月底製作│
  │    │十九年八月五日  │理資格之辛○○│診、用藥情形以│不實之中央健康保險局保險對象門│
  │    │因鐵屑掉入眼睛  │先檢查是否有鐵│電腦記載列印，│診就醫錄明細表提出於中央健康保│
  │二  │而至明文眼科就  │屑在眼睛內，之│再由丁○○於同│險局，使該局陷於錯誤給付虛報金│
  │    │診。            │後再以棉花棒將│年八月五日當日│額五百零一元。                │
  │    │                │異物挑出來後，│或八月底以前某│                              │
  │    │                │以眼藥水沖洗，│日，自行記載在│                              │
  │    │                │並開立眼藥膏親│附表二編號二文│                              │
  │    │                │自交付予乙○○│件上而為不實登│                              │
  │    │                │，過程中丁○○│載。          │                              │
  │    │                │均未在場，更不│              │                              │
  │    │                │可能予以指導。│              │                              │
  ├──┼────────┼───────┼───────┼───────────────┤
  │    │戊○○先生（起訴│推由未具醫師護│辛○○將患者就│推由丁○○於八十九年八月底製作│
  │    │書誤載為鄭明泉）│理資格之辛○○│診、用藥情形以│不實之中央健康保險局保險對象門│
  │    │於八十九年八月十│先檢查眼睛後，│電腦記載列印，│診就醫錄明細表提出於中央健康保│
  │    │一日因角膜炎而  │再以藥水沖洗眼│再由丁○○於同│險局，使該局陷於錯誤給付虛報金│
  │三  │至明文眼科就診。│睛，並且開立一│年八月十一日當│額五百零一元。                │
  │    │                │瓶眼藥水予曾先│日或六月底以前│                              │
  │    │                │生，過程中傅元│某日，自行記載│                              │
  │    │                │泰均未在場，更│在附表二編號三│                              │
  │    │                │不可能予以指  │文件上而為不  │                              │
  │    │                │導。          │實登          │                              │
  │    │                │          │載。          │                              │
  │    │                │              │              │                              │
  ├──┼────────┼───────┼───────┼───────────────┤
  │    │己○○先生於八  │推由未具醫師護│辛○○將患者就│推由丁○○於八十九年八月底製作│
  │    │十九年八月十六  │理資格之辛○○│診、用藥情形以│不實之中央健康保險局保險對象門│
  │    │日因鐵屑掉入眼  │先檢查是否有鐵│電腦記載列印，│診就醫錄明細表提出於中央健康保│
  │四  │睛而至明文眼科  │屑在眼睛內，之│再由丁○○於同│險局，使該局陷於錯誤給付虛報金│
  │    │就診。          │後再以藥水沖洗│年八月十六日當│額五百零一元。                │
  │    │                │，並且開立眼藥│日或八月底以前│                              │
  │    │                │水一瓶交付予湯│某日，自行記載│                              │
  │    │                │先生，過程中沒│在附表二編號四│                              │
  │    │    │有印象丁○○有│文件上而為不實│                              │
  │    │                │出現，未予以指│登載。        │                              │
  │    │                │導。          │              │                              │
  │    │                │              │              │                              │
  ├──┼────────┼───────┼───────┼───────────────┤
  │    │庚○○女士於八十│推由未具醫師護│辛○○將患者就│推由丁○○於八十九年九月底製作│
  │    │九年九月十八日下│理資格之辛○○│診、用藥情形以│不實之中央健康保險局保險對象門│
  │    │午，因有小蟲子飛│看診，再以藥水│電腦記載列印，│診就醫錄明細表提出於中央健康保│
  │    │入眼睛而至明文眼│沖洗，並開立眼│再由丁○○於同│險局，使該局陷於錯誤給付虛報金│
  │五  │科就診。        │藥水一瓶交付予│年九月十八日當│額四百四十一元。              │
  │    │                │翟女士，過程中│日或九月底以前│                              │
  │    │              │丁○○有在旁，│某日，自行記載│                              │
  │    │                │但均未予以指導│在附表二編號五│                              │
  │    │                │，全由辛○○看│文件上而為不實│                              │
  │    │                │診並處理。    │登載。        │                              │
  │    │                │              │              │                              │
  │    │                │              │              │                              │
  └──┴────────┴───────┴───────┴───────────────┘
附表二
編號        沒收內容
一、   患者壬○○於八十九年六月二十四日就診之診療日誌及中央健康保險局特
       約診所門診處方治療簡表、中央健康保險局保險對象門診就醫錄明細表各一
       份。
二、   患者乙○○於八十九年八月五日就診之診療日誌及中央健康保險局特約診所
       門診處方治療簡表、中央健康保險局保險對象門診就醫錄明細表各一份。
三、   患者戊○○於八十九年八月十一日就診之診療日誌及中央健康保險局特約診
       所門診處方治療簡表、中央健康保險局保險對象門診就醫錄明細表各一份。
四、   患者己○○於八十九年八月十六日就診之診療日誌及中央健康保險局特約診
       所門診處方治療簡表、中央健康保險局保險對象門診就醫錄明細表各一份。
五、   患者庚○○於八十九年九月十八日就診之診療日誌及中央健康保險局特約診
       所門診處方治療簡表、中央健康保險局保險對象門診就醫錄明細表各一份。
